【裁判字號】    98,交訴,98
【裁判日期】    981231
【裁判案由】    過失致死
【裁判全文】
臺灣屏東地方法院刑事判決              98年度交訴字第98號
公  訴  人  台灣屏東地方法院檢察署檢察官
被      告  甲○○
上列被告因業務過失致死案件，經檢察官提起公訴（98年度偵字
第6353號），茲因被告就被訴事實為有罪之陳述，經告知簡式審
判程序意旨，並聽取公訴人及被告之意見後，本院裁定依簡式審
判程序審理，判決如下：
    主    文
甲○○因過失致人於死，處有期徒刑壹年。
    事  實
一、甲○○於民國98年6月2日晚間5時許，在屏東縣萬丹鄉萬丹
    溪某處飲用啤酒3杯後，已達不能安全駕駛動力交通工具之
    程度，仍於同日晚間6時許，駕駛其子馮鈺仁所有之車牌號
    碼TH-8557號自小客車，搭載乘客洪淑梅沿屏東縣竹田鄉○
    巷村○○路由南往北方向行駛，於同日晚間7時13分許，途
    經太平路10號住宅前時，原應注意在未劃分向線之道路，應
    靠右行駛，而依當時天候雨、夜間無照明、路面無缺陷、無
    障礙物、視距良好，客觀上並無不能注意之情事。適李佩珊
    無照騎乘車牌號碼605-DZC 號重型機車，沿屏東縣竹田鄉○
    巷村○○路由北往南方向行駛至太平路10號住宅前時，甲○
    ○竟疏於注意靠右行駛，致其上開自小客車前側撞及李佩珊
    所騎乘之上開機車前方車頭，李佩珊因而人車倒地，受有腦
    幹衰竭、頭部外傷等傷害，經送醫急救後，仍於98年6 月14
    日晚間7 時18分許傷重不治死亡。嗣於車禍事故發生時，甲
    ○○即報警處理，另位於屏東縣竹田鄉○○路10號住處之屋
    主黃右民協助將李佩珊送上救護車後，甲○○即通知其子馮
    鈺仁前來協助處理，並先行返家更換衣服及照料癱瘓中之子
    馮偉倫後，於同日23時12分許，始前往屏東縣政府警察局交
    通警察隊潮州小隊投案，經警對其施以呼氣酒精濃度檢測結
    果每公升達0.77毫克，始悉上情（不能安全駕駛動力交通工
    具罪部分，已經檢察官撤回起訴）。
二、案經屏東地方法院檢察署檢察官相驗後自動檢舉偵查起訴。
    理  由
一、本件被告所犯係死刑、無期徒刑、最輕本刑為3 年以上有期
    徒刑以外之罪，其於本院準備程序中就前揭被訴事實為有罪
    之陳述，經受命法官告知簡式審判程序之旨，並聽取其與公
    訴人之意見後，本院認無不得或不宜改依簡式審判程序進行
    之處，爰依刑事訴訟法第273 條之1 第1 項、第284 條之1
    ，本院合議庭裁定由受命法官獨任依簡式審判程序審理；又
    簡式審判程序之證據調查，依刑事訴訟法第273 條之2 規定
    ，不受同法第159 條第1 項審判外陳述排除之限制，再被告
    與檢察官對於卷內之各項證據，亦不爭執證據能力，故卷內
    所列之各項證據，自得作為證據，合先敘明。
二、前揭時地被告甲○○酒後駕駛自用小客車撞擊李佩珊騎乘之
    機車，致李佩珊人車倒地，受有腦幹衰竭、頭部外傷等傷害
    ，經送醫急救後，仍於98年6 月14日晚間7 時18分許傷重不
    治死亡之事實，業據被告甲○○於偵查中及本院審理時自白
    不諱，並經證人洪淑梅、黃佑民於警詢及警員陳泳同於偵查
    中證述綦詳，復有被告之酒精測定紀錄表1 紙、道路交通事
    故現場圖1 紙、道路交通事故調查報告(一)、(二)表、現場暨車
    損照片36幀在卷可稽。又被害人李佩珊因本件車禍致顱骨骨
    折、左側硬腦膜下出血死亡，亦經臺灣屏東地方法院檢察署
    檢察官督同法醫師相驗屍體，製作勘驗筆錄、相驗屍體證明
    書、驗斷書及相驗照片附卷可憑，均堪信為真。
三、按汽車駕駛人飲用酒類後，其吐氣所含酒精濃度超過每公升
    0 ．25亳克者，不得駕車；又在未劃分向線之道路，應靠右
    行駛，道路交通安全規則第114 條第1 項第2 款、第95條第
    1 項分別定有明文。本件被告考領有普通小型車駕駛執照，
    自應注意上開規定，依當時雨天、夜間無照明、路面溼潤、
    無缺陷、無障礙物、視距不良等情況，有道路交通事故調查
    報告表(一)可稽，又無不能注意之情事，竟疏未注意，酒後駕
    車未靠右行駛，致肇致本件車禍，自應負過失責任，而被告
    之過失行為與被害人李佩珊之死亡間，有相當因果關係，被
    告之過失應可認定。此外，本件道路交通事故前經檢察官送
    請臺灣省高屏澎區車輛行車事故鑑定委員會，結果認「甲○
    ○酒精濃極度過量駕駛小客車未靠右行駛為肇事原因」，有
    該委員會鑑定意見書附卷可稽（見相驗卷第105 頁），與本
    院認定之事實相符，益足證被告確有過失，綜上，被告自白
    核與事實相符，應堪信採。本件事證明確，被告犯行應可認
    定。
四、核被告甲○○所為，係犯刑法第276 條第1 項之過失致人於
    死罪。按汽車駕駛人酒醉駕車，因而致人受傷或死亡，依法
    應負刑事責任者，加重其刑至二分之一，道路交通管理處罰
    條例第86條第1 項定有明文。本件被告酒醉駕車，肇事後近
    4 小時之酒測值仍達每公升達0.77毫克之事實，業據被告所
    自承，且有屏東縣政府警察局交通隊潮州小隊交通事故當事
    人酒精酒精測定紀錄表1 紙附卷足憑。是被告酒醉後，仍為
    駕車行為，致被害人李佩珊死亡，應依道路交通管理處罰條
    例第86條第1 項之規定加重其刑。爰審酌被告曾因酒醉駕車
    ，經本院判處有期徒刑4 月，緩刑3 年，有臺灣高等法院被
    告全國前案紀錄表1 份在卷足憑，仍不知悔改，又因酒駕而
    犯本件過失致死罪，且尚未與被害人家屬達成民事和解，及
    犯罪後坦承犯行，態度尚佳等一切情狀，量處如主文所示之
    刑。
據上論斷，應依刑事訴訟法第273 條之1 第1 項、第299 條第1
項前段，道路交通管理處罰條例第86條第1 項，刑法第276 條第
1項 ，刑法施行法第1 條之1 ，判決如主文。
本案經檢察官李秀玲到庭執行職務
中    華    民    國    98    年    12    月    31    日
                        交通法庭  法  官  簡光昌
以上正本證明與原本無異。
如不服本判決應於收受本判決送達後十日內向本院提出上訴書狀
，其未敘述上訴理由者，應於上訴期間屆滿後二十日內向本院補
提理由書狀（均須按他造當事人之人數附繕本）「切勿逕送上級
法院」。
中    華    民    國    98    年    12    月    31    日
                                  書記官  黃佳惠
附錄本判決論罪科刑法條全文：
中華民國刑法第276條第1項
因過失致人於死者，處2 年以下有期徒刑、拘役或2 千元以下罰
金。

司法院資訊處製作；財團法人民間司法改革基金會備份。
